Inventaris van de kopieën der archieven van de Gaarders van de impost op het trouwen en begraven in Schipluiden
Nationaal Archief, Den Haag
DTB Gaarders kopie Zuid-Holland; Schipluiden
DTB Schipluiden
0 0
GEGAAZH100
??? meter; ??? inventarisnummers
Gescande fotokopieën van normale geschreven en gedrukte teksten. De Nederlandstalige stukken van vóór ca. 1700 zijn geschreven in het gotische cursiefschrift, met name in de oud-Hollandse klerkencursief.
Nationaal Archief, Den Haag
Gaarders van de impost op het trouwen en begraven te Schipluiden
Tussen 1695 en 1806 werd in het gewest Holland een speciale belasting (impost) geheven op het trouwen en op het begraven. De hoogte van de aanslag was afhankelijk van de welstand van degenen die het huwelijk aangingen resp. degene die begraven werd. In deze archieven vindt men, geordend op datum van aanslag, de namen van de huwelijkspartners/overledenen en gegevens omtrent de aanslag.
Archiefvorming
Geschiedenis van het archiefbeheer
De verwerving van het archief
3.04
Aanwijzingen voor de gebruiker
Openbaarheidsbeperkingen
Volledig openbaar
De collectie is een duplicaat van een archief in eigen beheer.
Materiële beperkingen
Aanvraaginstructie
Van de documenten die in deze archiefinventaris zijn beschreven, kunnen de originelen niet geraadpleegd worden. Deze zijn overgedragen aan het gemeentebestuur van de gemeente vanwaar ze afkomstig zijn, ter opneming en bewaring in de gemeentelijke archiefbewaarplaats.
Verwant materiaal
Beschikbaarheid van kopieën
Beschrijving van de series en archiefbestanddelen
- SCHIPLUIDEN (GAARDERSARCHIEVEN)
  Originelen berusten bij het GA. Delft
  - Schipluiden, Hodenpijl, Dorp en St. Maartensrecht., A.
    - Register van ontvangst van impost op trouwen en begraven., 1753-1793.; 1
    - Alfabetische index op naam der gehuwden, voorkomende in nr. 1., 2
      Niet compleet.
    - Alfabetische index op naam der overledenen, voorkomende in nr. 1., 3
  - Schipluiden, B.
    - Staten en verantwoordingen van trouwen, begraven etc., 1746, 1747, 1749, 1750, 1754, 1765, 1779, 1780., ---
      In Provinciale Gaarder Schipluiden.
  - Dorp, C.
    - Aantekeningen van ontvangst van impost op trouwen en begraven, 1730-1738., ---
      Fotokopie uit Rechterlijk Archief Dorp ingevoegd in Gaarder nr. 4.
    - Staten en verantwoordingen van trouwen, begraven etc., 1776, 1777, 1784, 1785., ---
  - St. Maartensrecht, D.
    - Staten en verantwoordingen van trouwen, begraven etc., 1789-1791., ---
  - Groeneveld, Hoog- en Woud Harnasch, E.
    - Register inhoudende impost op trouwen en begraven, trouwinschrijvingen., 1772-1786; 4
      - ontvangsten voor impost op trouwen, 1772 april 10-1797 april 14.
      - trouwinschrijvingen voor het gerecht, 1772 april 26, 1773 april 25 en mei 16.
      - ontvangsten voor impost op begraven, 1785 juni, 1786 april.
      Fotokopie uit Rechterlijk Archief Dorp.
    - Register van ontvangst van de 40e penning op verkochte onroerende goederen en van impost op begraven., 1774 maart 1-1798 maart 8 en 1772 april 28-1797 september 14.; 5
    - Staten en verantwoordingen van trouwen, begraven etc.., 1803-1805 (1806).; 6